【裁判字號】    98,交聲,2078
【裁判日期】    980831
【裁判案由】    聲明異議
【裁判全文】
臺灣高雄地方法院交通事件裁定        98年度交聲字第2078號
原處分機關  高雄市政府交通局
代  表  人  王國材
異  議  人
即受處分人  甲○○
上列受處分人因違反道路交通管理處罰條例案件，對於高雄市政
府交通局中華民國98年6 月11日所為之處分（原處分案號：高市
交裁字第裁32-BD0000000號），聲明異議，本院裁定如下：
    主  文
異議駁回。
    理  由
一、異議意旨略以：異議人即受處分人係上班族，晚上還要補習
    ，舉發通知單寄至異議人戶籍住所地時，適逢兄長吳宥澄自
    桃園返家而代為收受，但並未告知異議人，因此異議人不知
    被開紅單，而未在時限內繳交罰款，為此聲明異議，請求撤
    銷原處分，重新裁決最低之金額等語。
二、原處分機關高雄市政府交通局係以：異議人所有車號088-BA
    X 號之重機車，於民國97年5 月7 日凌晨1 時48分許，在高
    雄市○○路與林森路口時，適燈號轉為紅燈，因未將機車停
    止於該處停止線前，而有「不遵守道路交通標線之指示」之
    違規行為，經警依採證照片查明車籍後，以上開機車所有人
    即異議人為被通知人逕行舉發，該舉發通知單業經異議人收
    受，惟異議人於本案應到案日即97年7 月1 日前，均未依期
    限繳納罰鍰或到案聽候裁決，且已逾越應案期限60日以上，
    乃依道路交通管理處罰條例第60條第2 項第3 款、違反道路
    交通管理事件統一裁罰基準及處理細則第43、44、67 條 規
    定，裁處異議人罰鍰新臺幣（下同）1,800 元在案。
三、按汽車駕駛人，駕駛汽車不遵守道路交通標誌、標線、號誌
    之指示，處900 元以上1,800 元以下罰鍰，道路交通管理處
    罰條例第60條第2 項第3 款定有明文。又依違反道路交通管
    理事件統一裁罰基準表之規定，汽車駕駛人，駕駛汽車不遵
    守道路交通標誌、標線、號誌之指示逾越應到案期限60日以
    上，繳納罰鍰或逕行裁決處罰者，應受裁處之罰鍰為1,800
    元。復按於應送達處所不獲會晤應受送達人時，得將文書付
    與有辨別事理能力之同居人、受僱人或應送達處所之接收郵
    件人員，亦為行政程序法第73條第1 項所明定。
四、經查:
(一)、異議人於前揭時、地，騎乘前揭機車，適燈號轉為紅燈，未
    將機車停止於該處停止線前，而不遵守道路交通標線指示之
    事實，此為異議人不爭執，並有違規舉發照片2 張、高雄市
    政府警察局高市警交相字第BD0000000 號舉發違反道路交通
    管理事件通知單（下稱舉發通知單）在卷可稽。又上開舉發
    通知單，係由原舉發單位即高雄市政府警察局交通大隊，以
    掛號郵務方式寄送至異議人位於高雄市楠梓區○○○街32號
    住所，並於97年5 月23日，由異議人之兄長吳宥澄收受一節
    ，亦有送達證書附卷足憑。上揭事實，堪以認定。
(二)、異議人雖辯稱：未收到舉發通知單云云。然查，異議人對於
    居住於舉發通知單送達之地址，並由其兄長吳宥澄代為收受
    等情，亦不否認。而異議人與其兄吳宥澄之戶籍地址亦均係
    在上揭高雄市楠梓區○○○街32號一節，有個人基本資料查
    詢表2 紙附卷可按。本件舉發通知單既已於97年5 月23日，
    送達至異議人上址住處，並由與其同居人吳宥澄收受，已使
    異議人使其居於可瞭解之地位，依前揭規定，即生合法送達
    之效力。至於異議人之兄長何時將文書轉交異議人，仍不影
    響合法送達之效力（最高法院54年台上字第952 號民事判例
    、90年度台抗字第86號民事裁定參照）。從而，異議人騎乘
    前揭機車既有前揭違規行為，且舉發單為合法送達。異議人
    雖以其兄長未告知收受舉發通知單，其不知受罰為辯，但此
    顯不足以為卸責之依據。
(三)、綜上所述，本件異議人上開交通違規事實，事證明確，堪以
    認定，異議人前開所辯，洵無足採。本件舉發通知單既已合
    法送達，異議人復未於舉發通知單載記之應到案日期即97年
    7 月1 日前到案聽候裁，亦未於期限內自動繳納罰鍰，且其
    逾越應到案日期達60日以上，原處分機關依據道路交通管理
    處罰條例第60條第2 項第3 款規定及違反道路交通管理事件
    統一裁罰基準表之規定，逕行裁處異議人罰鍰1,800 元，於
    法並無不合。本件異議為無理由，應予駁回。
五、據上論斷，應依道路交通案件處理辦法第19條，裁定如主文
    。
中    華    民    國    98    年    8     月    31    日
                  交通法庭  法  官  李殷君
以上正本證明與原本無異。
如不服本裁定，應於收受送達後5 日內向本院提出抗告狀。
中    華    民    國    98    年    8     月    31    日
                            書記官  李文廣


司法院資訊處製作；財團法人民間司法改革基金會備份。
